懲戒法院判決
111年度清字第5號
移 送機 關  海洋委員會
代  表  人  李仲威    
被付懲戒人  林勇吉      海洋委員會海巡署艦隊分署隊員



上列被付懲戒人因懲戒案件，經海洋委員會移送審理，本院判決
如下：
    主  文
林勇吉休職，期間陸月。
    事  實
甲、海洋委員會移送意旨
一、應受懲戒事實及證據：
    被付懲戒人林勇吉因有公務員懲戒法第2條第2款所定事由，
    應受懲戒。謹將應受懲戒之事實及證據，陳述如下：
    被付懲戒人係支援海洋委員會海巡署第九巡防區指揮部管制
    官，110年12月4日20時51分前往第九巡防區指揮部接勤途中
    ，於花蓮縣○○鄉○○路○○街口，遭警方臨檢攔查，酒測值為每
    公升0.33毫克，無肇事及受傷情事，花蓮縣警察局遂依公共
    危險罪移送至臺灣花蓮地方檢察署偵辦，嗣經偵查庭諭知無
    保候傳。
二、依公務員懲戒法第2條規定：「公務員有下列各款情事之一
    ，有懲戒之必要者，應受懲戒：二、非執行職務之違法行為
    ，致嚴重損害政府之信譽。」，參據判決案例，公務員非職
    務上之違法行為，是否嚴重損害政府之信譽，係以其違法行
    為是否導致公眾喪失對其執行職務之信賴為判斷標準，參照
    德國實務見解，公務員非執行職務之行為如與其所擔任職務
    之關聯性愈密切，愈可能導致公眾喪失對其執行職務之信賴
    ，例如職司犯罪調查職務之警察自身為刑事犯罪行為等，可
    能導致公眾喪失對其執行職務之信賴。
三、次依海洋委員會海巡署及所屬機關構人員獎懲參考基準及海
    巡署防制酒後駕車策進作為等規定略以，文職(包含警職及
    關務人員)酒後駕車懲罰標準，酒後駕車吐氣所含酒精濃度
    達每公升0.25毫克或血液中酒精濃度達百分之0.05以上者，
    依公務員懲戒法相關規定移付懲戒。
四、被付懲戒人酒後駕車違犯公共危險罪乙案，違法情事明確，
    且其係職司犯罪調查職務之警察人員，違犯刑事法案件，將
    可能導致公眾喪失對其執行職務之信賴，致嚴重損害政府之
    信譽，爰宜參照上述判決案例，依公務員懲戒法第2條第2款
    及第24條第1項但書規定，移請審理。
五、證據：
    花蓮縣警察局舉發違反道路交通管理事件通知單掌電字第P3
    WA70001號影本1份。
乙、被付懲戒人經合法通知，未提出答辯。 
    理  由
一、被付懲戒人林勇吉係海洋委員會海巡署(下稱海巡署)艦隊分
    署隊員，為公務員，曾於民國110年10月16日，因飲酒後駕
    駛000-0000號自用小客車，經警測得吐氣酒精濃度每公升0.
    42毫克，為臺灣花蓮地方檢察署(下稱花蓮地檢署)檢察官於
    110年12月3日以110年度偵字第4895號緩起訴處分書予以緩
    起訴，並經移送機關移送本院懲戒，本院於110年12月21日
    以110年度清字第96號判決被付懲戒人降貳級改敘之懲戒處
    分確定(下稱前案)。詎被付懲戒人又於110年12月4日9時30
    分至11時30分許，在花蓮縣花蓮市○村000之00號住處飲用米
    酒後，其吐氣所含酒精濃度已達每公升0.25毫克以上不得駕
    駛動力交通工具，竟仍於同日20時40分許，駕駛000-0000號
    自用小客車上路，自花蓮市○村住處往光復路方向行駛，經
    警在光復路與民有街口攔檢，測得其吐氣酒精濃度每公升0.
    33毫克，其所涉公共危險罪嫌由花蓮地檢察署以110年度偵
    字第5912號偵查後，聲請法院以簡易判決處刑中。
二、被付懲戒人經合法通知，雖未提出答辯，惟上開事實，有移
    送機關檢送之花蓮縣警察局舉發違反道路交通管理事件通知
    單掌電字第P3WA70001號影本1份，暨本院調閱或查得之110
    年度清字第96號判決與全卷、本院電話查詢紀錄單、花蓮地
    檢署檢送之110年度偵字第5912號聲請簡易判決處刑書等資
    料在卷可稽。被付懲戒人之違法事實，堪以認定。
三、被付懲戒人所為，除觸犯刑罰法律外，並有違公務員服務法
    第5條所定公務員應謹慎之旨，係屬公務員懲戒法第2條第2
    款所規定非執行職務之違法行為。其行為將導致公眾喪失對
    其職位之尊重與執行職務之信賴，而嚴重損害政府之信譽，
    為維持公務紀律，自有予以懲戒之必要。上開前案即被付懲
    戒人110年10月16日飲酒後駕駛動力交通工具之違法行為，
    本院係於110年12月21日以110年度清字第96號判決予以懲戒
    ，本件違法行為則於111年1月27日繫屬本院，有本院收文章
    可稽，本件繫屬時間既在前案判決之後，已無從併案審理，
    被付懲戒人自應再受懲戒。本件依移送機關所提供及本院調
    閱查得之資料，已足認事證明確，爰不經言詞辯論而為判決
    。審酌被付懲戒人為職司犯罪調查之警察人員，本應遵守政
    府喝酒不開車之令，竟於吐氣酒精濃度值達每公升0.33毫克
    之際，駕駛動力交通工具，危及公眾之用路安全，且其於10
    0年間曾因飲酒後駕駛動力交通工具，經臺灣臺東地方法院
    判處有期徒刑二月確定，有臺灣高等法院被告前案紀錄表附
    於前案卷內可稽，又如前所述，於110年10月16日飲酒後駕
    駛動力交通工具，經本院110年度清字第96號判決懲戒，顯
    見其屢次不改，暨公務員懲戒法第10條各款所列事項等一切
    情狀，判決如主文所示之懲戒處分。
據上論結，依公務員懲戒法第46條第1項但書、第55條前段、第2
條第2款、第9條第1項第4款、第14條第1項後段，判決如主文。
中    華    民    國    111   年    3     月    22    日
            懲戒法院懲戒法庭第一審第二庭  
                            審判長法  官  邵燕玲      
                                  法  官  葉麗霞
                                  法  官  呂丹玉
以上正本證明與原本無異。
如不服本判決，應於送達後20日內，以判決違背法令為理由，向
本院提出上訴狀並表明上訴理由（上訴理由應記載原判決所違背
之法令及其具體內容、依訴訟資料可認為原判決有違背法令之具
體事實）。其未表明上訴理由者，應於提出上訴後20日內向本院
補提理由書，如逾期未提出上訴理由書者，本院毋庸再命補正，
由本院逕以裁定駁回上訴。
中    華    民    國    111   年    3     月    22    日
                                  書記官  許麗汝